# 请教陈版关于以合并报表为基础的理解

提问人：syzx2013 时间：2013-11-11 10:15:23
请教陈版，关于会计准则讲解里面关于以合并报表为基础的理解。 1 、在《会计准则讲解（ 2010 ）》中，“二、长期股权投资的权益法”中，有这么一段话： “三是持有投资期间，随着被投资单位所有者权益的变动相应调整增加或减少长期股权投资的账面价值，并分别情况处理：对属于因被投资单位实现净损益产生的所有者权益的变动，投资企业按照持股比例计算应享有的份额，增加或减少长期股权投资的账面价值，同时确认为当期投资损益；对被投资单位除净损益以外其他因素导致的所有者权益变动，在持股比例不变的情况下，按照持股比例计算应享有或应分担的份额，增加或减少长期股权投资的账面价值，同时确认为资本公积（其他资本公积）。在持有投资期间，被投资单位能够提供合并财务报表的，应当以合并财务报表、净利润和其他投资变动为基础进行核算。” 举例： 假设甲公司持有乙公司30%股权，权益法核算。 乙公司有一个控股子公司A，乙公司持有A公司80%，乙公司自身也要编制与A公司的合并报表。 如果当年乙公司个别报表净利润 400 万元，其编制的与A公司的合并报表中，净利润 600 万元、归属于母公司净利润 500 万。
那么，甲公司确定投资收益是多少呢？
2 、在同一控制下合并中计算初始投资成本时，“若被合并方需要编制合并财务报表，被合并方的账面所有者权益价值应当以其合并财务报表为基础确定” 举例： 假设甲公司通过同一控制下取得乙公司60%股权。 乙公司有一个控股子公司A，乙公司持有A公司80%，乙公司自身也要编制与A公司的合并报表。 如果乙公司个别报表的所有者权益 2000 万，其与A公司编制的合并报表中：所有者权益2500 万、归属于母公司股东的所有者权益 2200 万。 那么，甲公司的初始投资成本是多少呢？

回答人：chenyiwei
1 、权益法核算的被投资单位自身有子公司，需编制合并报表的，则进行权益法核算所依据的被投资方净利润、净资产应为其合并报表中所显示的归属于其母公司股东的净资产和净利润。 因此，在不考虑其他调整事项影响的情况下，甲公司应确认的投资收益是500*30%=150万。
2 、同上，同一控制下的企业合并中，作为会计核算基础的“被合并方帐面净资产”是指被合并方合并报表层面所显示的归属于其母公司股东的净资产。 因此，在不考虑其他调整事项影响的情况下，甲公司的初始投资成本应为2200*60%=1320万。